臺灣雲林地方法院刑事裁定
111年度聲字第351號
聲  請  人  臺灣雲林地方檢察署檢察官
受  刑  人  曹世皇



上列聲請人因對受刑人數罪併罰有二裁判以上，聲請定其應執行
之刑（111年執字第814號），本院裁定如下：
    主  文
曹世皇所犯如附表所示之罪刑，應執行有期徒刑拾貳年陸月。
    理  由
一、聲請意旨略以：受刑人曹世皇因犯毒品危害防制條例等案件
    ，先後經判決確定（如附表），符合數罪併罰之要件，應依
    刑法第53條及第51條第5款之規定，聲請定其應執行之刑，
    爰依刑事訴訟法第477條第1項規定聲請裁定等語。
二、按裁判確定前犯數罪者，併合處罰之。但有下列情形之一者
    ，不在此限：一、得易科罰金之罪與不得易科罰金之罪。二
    、得易科罰金之罪與不得易服社會勞動之罪。三、得易服社
    會勞動之罪與不得易科罰金之罪。四、得易服社會勞動之罪
    與不得易服社會勞動之罪。前項但書情形，受刑人請求檢察
    官聲請定應執行刑者，依第51條規定定之。次按裁判確定前
    犯數罪者，併合處罰之；數罪併罰有二裁判以上宣告多數有
    期徒刑者，於各刑中之最長期以上，各刑合併之刑期以下，
    定其刑期，但不得逾30年，刑法第50條、第51條第5款、第5
    3條分別定有明文。又按刑法第48條應更定其刑者，或依刑
    法第53條及第54條應依刑法第51條第5款至第7款之規定，定
    其應執行之刑者，由該案犯罪事實最後判決之法院之檢察官
    ，聲請該法院裁定之，刑事訴訟法第477條第1項亦有明定。
    另按所謂該案犯罪事實最後判決之法院，係以最後審理事實
    諭知判決時為準，不問判決確定之先後（最高法院110年度
    台抗字第813號裁定意旨參照）。再按所謂「該案犯罪事實
    最後判決之法院」，係指最後審理事實諭知罪刑之第一、二
    審法院而言；如案件上訴於第二審法院，因上訴不合法而駁
    回，或未及判決即撤回上訴者，因第二審法院並未就該案犯
    罪事實為判決，自以原第一審法院為犯罪事實最後判決之法
    院（最高法院101年度台抗字第671號裁定意旨參照）。刑事
    訴訟法第370條第2項、第3項，已針對第二審上訴案件之定
    應執行刑，明定有不利益變更禁止原則之適用；而分屬不同
    案件之數罪併罰有應更定執行刑之情形，倘數罪之刑，曾經
    定應執行刑，再與其他裁判宣告之刑定應執行刑時，在法理
    上亦同受此原則之拘束。亦即，另定之執行刑，其裁量所定
    之刑期，不得較重於前定之執行刑加計後裁判宣告之刑或所
    定執行刑之總和（最高法院110年度台抗字第2051號裁定意
    旨參照）。刑法第50條關於裁判確定前犯數罪者應併合處罰
    之規定，於其第1項但書及第2項，明示受刑人所犯數罪同時
    有得為易刑處分與不得為易刑處分之情形者，須經受刑人請
    求，由檢察官提出聲請，得為易刑處分之罪與不得為易刑處
    分之罪始可併合處罰定其應執行刑，此項請求權，固屬受刑
    人之權利，惟其於請求檢察官聲請定應執行刑，經法院裁定
    併合處罰後，各罪之宣告刑已合併為單一不得易刑處分之執
    行刑，受刑人即應受其拘束，不得再變更其意向。倘受刑人
    嗣因增加經另案判決確定合於數罪併罰之其他不得易刑處分
    之犯罪，而有再次合併定其應執行刑之必要者，檢察官原應
    逕依職權向法院為聲請，縱受刑人表明不願就新增經另案判
    決確定之數罪定應執行刑，法院亦不受其拘束，仍應依法定
    其應執行刑（最高法院108年度台抗字第514號裁定意旨參照
    ）。又數罪併罰中之一罪，依刑法規定得易科罰金，若因與
    不得易科罰金之他罪併合處罰結果而不得易科罰金時，原可
    易科部分所處之刑，自亦無庸為易科折算標準之記載（司法
    院院字第2702號解釋、司法院大法官釋字第144號解釋及第6
    79號解釋理由書意旨參照）。故在數罪併罰，有二裁判以上
    ，定其應執行之刑時，若有得易科罰金之罪與不得易科罰金
    之罪併合處罰結果而不得易科罰金時，原可易科部分所處之
    刑，自亦無庸為易科罰金折算標準之記載。
三、經查，受刑人因①犯如附表編號1所示之罪，經本院以108年
    度訴字第301號判決判處如附表編號1所示之刑，提起上訴後
    ，經臺灣高等法院臺南分院以108年度上訴字第1048號判決
    駁回，再提起上訴，經最高法院以109年度台上字第368號判
    決駁回確定；②犯如附表編號2至4所示之罪，經本院以108年
    度訴字第906號判決分別判處有期徒刑6月、7月、8月，並就
    不得易科罰金刑之部分定應執行有期徒刑1年，提起上訴後
    ，經臺灣高等法院臺南分院以109年度上訴字第240號判決駁
    回確定；③犯如附表編號5所示之罪，經本院以109年度易字
    第92號判決判處如附表編號5所示之刑確定；④犯如附表編號
    6至11所示之罪，經本院以109年度訴字第177、224號判決分
    別判處有期徒刑7月、9月、8月、1年2月(3次)，並定應執行
    有期徒刑1年8月確定；④犯如附表編號12所示之罪，經本院
    以109年度虎簡字第177號判決判處如附表編號12所示之刑確
    定；⑤犯如附表編號13所示之罪，經本院以109年度訴字第24
    9號判決判處如附表編號13所示之刑確定；⑥犯如附表編號14
    至34所示之罪，經本院以109年度訴字第664、847號判決分
    別判處有期徒刑2年8月(2次)、5年2月(8次)、1年8月(2次)
    、7年9月(4次)、5年3月(2次)、1年、5年4月、7年8月，並
    定應執行有期徒刑10年確定等情，有上開判決書、臺灣高等
    法院被告前案紀錄表各1份在卷可稽，其中附表編號12所示
    之罪刑得易科罰金，其餘罪刑（前經定刑確定而）不得易科
    罰金，惟受刑人業已提出聲請，請求檢察官就如附表所示之
    罪刑，均聲請合併定應執行刑，此有受刑人民國111年4月18
    日簽名捺印之「臺灣雲林地方檢察署刑法第50條第1項但書
    案件是否請求定應執行刑調查表」1份(見本院卷第47頁)在
    卷可證，已合定刑要件。又受刑人所犯如附表編號1至11所
    示之罪刑，曾經定應執行有期徒刑3年6月確定、附表編號14
    至34所示之罪刑，曾經定應執行有期徒刑10年確定，依前揭
    最高法院判例意旨，本院就附表編號1至34之案件再為定應
    執行刑之裁判時，自應受前開裁判所為定應執行刑內部界限
    之拘束，而應在上開曾定應執行刑加計其餘宣告刑之總和範
    圍內定應執行刑。茲聲請人以本院為犯罪事實最後判決之法
    院，聲請就上開34罪定其應執行刑，本院審認核屬正當。受
    刑人表示對於本件定刑沒有意見等語(見本院卷第47頁)，本
    院審酌受刑人所犯附表所示各罪罪質差異、犯罪情節、犯罪
    時間差距，兼顧刑罰衡平之要求及矯正受刑人之目的等一切
    情狀，定其應執行刑如主文所示。另受刑人所犯如附表編號
    13所示案件併科罰金部分，並無刑法第51條第7款所謂宣告
    多數罰金之情形，不生定應執行刑之問題，亦非本件聲請範
    圍。又受刑人所犯如附表編號12所示之罪雖係得易科罰金之
    罪，但因與附表其餘不得易科罰金之罪合併處罰結果而不得
    易科罰金，揆諸前揭說明，於定應執行刑時原可易科部分所
    處之刑，即無庸諭知易科罰金之折算標準，併此敘明。
四、依刑事訴訟法第477條第1項，刑法第50條、第53條、第51條
    第5款，裁定如主文。
中　　華　　民　　國　　111 　年　　5 　　月　　31　　日
                  刑事第七庭    法  官  潘韋丞
以上正本證明與原本無異。　　　　　　　　　
如不服本裁定，應於裁定送達後5日內向本院提出抗告狀（須附
繕本）。
                                書記官  郭美儀
中　　華　　民　　國　　111 　年　　6 　　月　　2 　　日
附表：受刑人曹世皇定應執行刑案件一覽表
編         號           1          2          3 罪         名  施用第一級毒品  施用第二級毒品 施用第一級毒品 宣    告   刑 (不含罰金刑)  有期徒刑8月 有期徒刑6月 有期徒刑7月 犯  罪  日 期  107年11月12日   108年6月10日 108年6月10日 偵  查  機 關 年  度  案 號  臺灣雲林地方檢察署 108年度毒偵字第139、140號 臺灣雲林地方檢察署 108年度毒偵字第837、1224號 臺灣雲林地方檢察署 108年度毒偵字第837、1224號 最 後 事 實 審 法      院 臺灣高等法院臺南分院 臺灣高等法院臺南分院 臺灣高等法院臺南分院  案      號 108年度上訴字第1048號 109年度上訴字第240號 109年度上訴字第240號  判  決  日 108年10月31日 109年3月31日 109年3月31日 確定 判 決 法      院 最高法院  臺灣高等法院臺南分院 臺灣高等法院臺南分院  案      號 109年度台上字第368號 109年度上訴字第240號 109年度上訴字第240號  確  定  日 109年1月15日 109年3月31日 109年4月29日 是 否 為 得易科 罰 金 之案 件           否          是          否 備         註  ⒈臺灣雲林地方檢察署109年度執字第476號。 ⒉附表編號1至11經本院109年度聲字第841號裁定定應執行有期徒刑3年6月。 ⒈臺灣雲林地方檢察署 　109年度執字第1774號。 ⒉附表編號1至11經本院109年度聲字第841號裁定定應執行有期徒刑3年6月。 ⒈臺灣雲林地方檢察署 　109年度執字第1773號。 ⒉附表編號3至4經原判決定應執行有期徒刑1年。 ⒊附表編號1至11經本院109年度聲字第841號裁定定應執行有期徒刑3年6月。 

編         號           4          5          6 罪         名  施用第一級毒品 持有第一級毒品 施用第二級毒品 宣    告   刑 (不含罰金刑)  有期徒刑8月 有期徒刑5月 有期徒刑7月 犯  罪  日 期  108年6月14日 108年6月底某日至同年7月30日 108年10月28日 偵  查  機 關 年  度  案 號  臺灣雲林地方檢察署 108年度毒偵字第837、1224號 臺灣雲林地方檢察署 108年度偵字第5031號 臺灣雲林地方檢察署 108年度毒偵字第1393、1531、7316、7687號、108年度偵字第7880號 最 後 事 實 審 法      院 臺灣高等法院臺南分院 臺灣雲林地方法院 臺灣雲林地方法院   案      號 109年度上訴字第240號 109年度易字第92號 109年度訴字第177、244號  判  決  日 109年3月31日 109年2月25日 109年6月15日 確定 判 決 法      院 臺灣高等法院臺南分院 臺灣雲林地方法院 臺灣雲林地方法院  案      號 109年度上訴字第240號 109年度易字第92號 109年度訴字第177、244號  確  定  日 109年4月29日 109年3月30日 109年7月7日 是 否 為 得易科 罰 金 之案 件           否          是          否 備         註  ⒈臺灣雲林地方檢察署 　109年度執字第1773號。 ⒉附表編號3至4經原判決定應執行有期徒刑1年。 ⒊附表編號1至11經本院109年度聲字第841號裁定定應執行有期徒刑3年6月。 ⒈臺灣雲林地方檢察署109年度執字第1031號。 ⒉附表編號1至11經本院109年度聲字第841號裁定定應執行有期徒刑3年6月。 ⒈臺灣雲林地方檢察署 　109年度執字第2249號。 ⒉附表編號6至11經原判決定應執行有期徒刑1年8月。 ⒊附表編號1至11經本院109年度聲字第841號裁定定應執行有期徒刑3年6月。 

編         號           7          8          9 罪         名  施用第一級毒品罪 施用第二級毒品罪 轉讓第一級毒品罪  宣    告   刑 (不含罰金刑)  有期徒刑9月 有期徒刑8月 有期徒刑1年2月 犯  罪  日 期  108年11月6日 108年11月6日 108年5月6日 偵  查  機 關 年  度  案 號  臺灣雲林地方檢察署 108年度毒偵字第1393、1531、7316、7687號、108年度偵字第7880號 臺灣雲林地方檢察署 108年度毒偵字第1393、1531、7316、7687號、108年度偵字第7880號 臺灣雲林地方檢察署 108年度毒偵字第1393、1531、7316、7687號、108年度偵字第7880號 最 後 事 實 審 法      院 臺灣雲林地方法院 臺灣雲林地方法院 臺灣雲林地方法院  案      號 109年度訴字第177、244號 109年度訴字第177、244號 109年度訴字第177、244號  判  決  日 109年6月15日 109年6月15日 109年6月15日 確定 判 決 法      院 臺灣雲林地方法院 臺灣雲林地方法院 臺灣雲林地方法院  案      號 109年度訴字第177、244號 109年度訴字第177、244號 109年度訴字第177、244號  確  定  日 109年7月7日 109年7月7日 109年7月7日 是 否 為 得易科 罰 金 之案 件           否          否          否 備         註  ⒈臺灣雲林地方檢察署 　109年度執字第2249號。 ⒉附表編號6至11經原判決定應執行有期徒刑1年8月。 ⒊附表編號1至11經本院109年度聲字第841號裁定定應執行有期徒刑3年6月。 ⒈臺灣雲林地方檢察署 　109年度執字第2249號。 ⒉附表編號6至11經原判決定應執行有期徒刑1年8月。 ⒊附表編號1至11經本院109年度聲字第841號裁定定應執行有期徒刑3年6月。 ⒈臺灣雲林地方檢察署 　109年度執字第2249號。 ⒉附表編號6至11經原判決定應執行有期徒刑1年8月。 ⒊附表編號1至11經本院109年度聲字第841號裁定定應執行有期徒刑3年6月。 

編         號           10          11          12 罪         名  轉讓第一級毒品罪 轉讓第一級毒品罪 施用第二級毒品罪 宣    告   刑 (不含罰金刑)  有期徒刑1年2月 有期徒刑1年2月 有期徒刑6月 犯  罪  日 期  108年5月23日 108年6月13日 108年12月9日 偵  查  機 關 年  度  案 號  臺灣雲林地方檢察署 108年度毒偵字第1393、1531、7316、7687號、108年度偵字第7880號 臺灣雲林地方檢察署 108年度毒偵字第1393、1531、7316、7687號、108年度偵字第7880號 臺灣雲林地方檢察署 108年度毒偵字第1541號 最 後 事 實 審 法      院 臺灣雲林地方法院 臺灣雲林地方法院 臺灣雲林地方法院  案      號 109年度訴字第177、244號 109年度訴字第177、244號 109年度虎簡字第177號  判  決  日 109年6月15日 109年6月15日 109年7月13日 確定 判 決 法      院 臺灣雲林地方法院 臺灣雲林地方法院 臺灣雲林地方法院  案      號 109年度訴字第177、244號 109年度訴字第177、244號 109年度虎簡字第177號  確  定  日 109年7月7日 109年7月7日 109年8月11日 是 否 為 得易科 罰 金 之案 件           否          否          是 備         註  ⒈臺灣雲林地方檢察署 　109年度執字第2249號。 ⒉附表編號6至11經原判決定應執行有期徒刑1年8月。 ⒊附表編號1至11經本院109年度聲字第841號裁定定應執行有期徒刑3年6月。 ⒈臺灣雲林地方檢察署 　109年度執字第2249號。 ⒉附表編號6至11經原判決定應執行有期徒刑1年8月。 ⒊附表編號1至11經本院109年度聲字第841號裁定定應執行有期徒刑3年6月。 臺灣雲林地方檢察署 109年度執字第2783號  

編         號           13          14          15 罪         名  共同犯非法持有可發射子彈具殺傷力之槍枝罪 幫助販賣第一級毒品罪 販賣第一級毒品罪 宣    告   刑 (不含罰金刑)  有期徒刑1年8月 有期徒刑2年8月 有期徒刑5年2月 犯  罪  日 期  98年間某日起至108年7月29日 108年9月6日 108年7月20日 偵  查  機 關 年  度  案 號  臺灣雲林地方檢察署 108年度偵字第4810、4981、5291、5293、5294、5602、5603、6964號 臺灣雲林地方檢察署 108年度偵字第8096號、109年度偵字第947、2221、2037、3832、4589、7527號 臺灣雲林地方檢察署 108年度偵字第8096號、109年度偵字第947、2221、2037、3832、4589、7527號 最 後 事 實 審 法      院 臺灣雲林地方法院 臺灣雲林地方法院 臺灣雲林地方法院  案      號 109年度訴字第249號 109年度訴字第664、847號 109年度訴字第664、847號  判  決  日 110年1月27日 110年9月30日 110年9月30日 確定 判 決 法      院 臺灣雲林地方法院 臺灣雲林地方法院 臺灣雲林地方法院  案      號 109年度訴字第249號 109年度訴字第664、847號  (撤回上訴) 109年度訴字第664、847號  (撤回上訴)  確  定  日 110年2月23日 111年3月14日 111年3月14日 是 否 為 得易科 罰 金 之案 件           否          否          否 備         註  臺灣雲林地方檢察署 110年度執字第591號 ⒈臺灣雲林地方檢察署   111年度執強字第814   號。 ⒉附表編號14至34經原判決定應執行有期徒刑10年。 ⒈臺灣雲林地方檢察署   111年度執強字第814   號。 ⒉附表編號14至34經原判決定應執行有期徒刑10年。 

編         號           16          17          18 罪         名  販賣第一級毒品罪 販賣第二級毒品罪 販賣第一級毒品罪 宣    告   刑 (不含罰金刑)  有期徒刑5年2月 有期徒刑1年8月 有期徒刑5年2月 犯  罪  日 期  108年8月13日 108年8月21日 108年6月8日 偵  查  機 關 年  度  案 號  臺灣雲林地方檢察署 108年度偵字第8096號、109年度偵字第947、2221、2037、3832、4589、7527號 臺灣雲林地方檢察署 108年度偵字第8096號、109年度偵字第947、2221、2037、3832、4589、7527號 臺灣雲林地方檢察署 108年度偵字第8096號、109年度偵字第947、2221、2037、3832、4589、7527號 最 後 事 實 審 法      院 臺灣雲林地方法院 臺灣雲林地方法院 臺灣雲林地方法院  案      號 109年度訴字第664、847號 109年度訴字第664、847號 109年度訴字第664、847號  判  決  日 110年9月30日 110年9月30日 110年9月30日 確定 判 決 法      院 臺灣雲林地方法院 臺灣雲林地方法院 臺灣雲林地方法院  案      號 109年度訴字第664、847號  (撤回上訴) 109年度訴字第664、847號  (撤回上訴) 109年度訴字第664、847號  (撤回上訴)  確  定  日 111年3月14日 111年3月14日 111年3月14日 是 否 為 得易科 罰 金 之案 件           否          否          否 備         註  ⒈臺灣雲林地方檢察署   111年度執強字第814   號。 ⒉附表編號14至34經原判決定應執行有期徒刑10年。 ⒈臺灣雲林地方檢察署   111年度執強字第814   號。 ⒉附表編號14至34經原判決定應執行有期徒刑10年。 ⒈臺灣雲林地方檢察署   111年度執強字第814   號。 ⒉附表編號14至34經原判決定應執行有期徒刑10年。 

編         號           19          20          21 罪         名  販賣第一級毒品罪 販賣第一級毒品罪 販賣第一級毒品罪 宣    告   刑 (不含罰金刑)  有期徒刑7年9月 有期徒刑7年9月 有期徒刑7年9月 犯  罪  日 期  108年6月10日 108年6月20日 108年6月8日 偵  查  機 關 年  度  案 號  臺灣雲林地方檢察署 108年度偵字第8096號、109年度偵字第947、2221、2037、3832、4589、7527號 臺灣雲林地方檢察署 108年度偵字第8096號、109年度偵字第947、2221、2037、3832、4589、7527號 臺灣雲林地方檢察署 108年度偵字第8096號、109年度偵字第947、2221、2037、3832、4589、7527號 最 後 事 實 審 法      院 臺灣雲林地方法院 臺灣雲林地方法院 臺灣雲林地方法院  案      號 109年度訴字第664、847號 109年度訴字第664、847號 109年度訴字第664、847號  判  決  日 110年9月30日 110年9月30日 110年9月30日 確定 判 決 法      院 臺灣雲林地方法院 臺灣雲林地方法院 臺灣雲林地方法院  案      號 109年度訴字第664、847號  (撤回上訴) 109年度訴字第664、847號  (撤回上訴) 109年度訴字第664、847號  (撤回上訴)  確  定  日 111年3月14日 111年3月14日 111年3月14日 是 否 為 得易科 罰 金 之案 件           否          否          否 備         註  ⒈臺灣雲林地方檢察署   111年度執強字第814   號。 ⒉附表編號14至34經原判決定應執行有期徒刑10年。 ⒈臺灣雲林地方檢察署   111年度執強字第814   號。 ⒉附表編號14至34經原判決定應執行有期徒刑10年。 ⒈臺灣雲林地方檢察署   111年度執強字第814   號。 ⒉附表編號14至34經原判決定應執行有期徒刑10年。 

編         號           22          23          24 罪         名  販賣第二級毒品罪 販賣第一級毒品罪 販賣第一級毒品罪 宣    告   刑 (不含罰金刑)  有期徒刑2年8月 有期徒刑5年3月 有期徒刑5年3月 犯  罪  日 期  108年6月9日 108年6月13日 108年6月22日 偵  查  機 關 年  度  案 號  臺灣雲林地方檢察署 108年度偵字第8096號、109年度偵字第947、2221、2037、3832、4589、7527號 臺灣雲林地方檢察署 108年度偵字第8096號、109年度偵字第947、2221、2037、3832、4589、7527號 臺灣雲林地方檢察署 108年度偵字第8096號、109年度偵字第947、2221、2037、3832、4589、7527號 最 後 事 實 審 法      院 臺灣雲林地方法院 臺灣雲林地方法院 臺灣雲林地方法院  案      號 109年度訴字第664、847號 109年度訴字第664、847號 109年度訴字第664、847號  判  決  日 110年9月30日 110年9月30日 110年9月30日 確定 判 決 法      院 臺灣雲林地方法院 臺灣雲林地方法院 臺灣雲林地方法院  案      號 109年度訴字第664、847號  (撤回上訴) 109年度訴字第664、847號  (撤回上訴) 109年度訴字第664、847號  (撤回上訴)  確  定  日 111年3月14日 111年3月14日 111年3月14日 是 否 為 得易科 罰 金 之案 件           否          否          否 備         註  ⒈臺灣雲林地方檢察署   111年度執強字第814   號。 ⒉附表編號14至34經原判決定應執行有期徒刑10年。 ⒈臺灣雲林地方檢察署   111年度執強字第814   號。 ⒉附表編號14至34經原判決定應執行有期徒刑10年。 ⒈臺灣雲林地方檢察署   111年度執強字第814   號。 ⒉附表編號14至34經原判決定應執行有期徒刑10年。 

編         號           25          26          27 罪         名  販賣第二級毒品罪 幫助販賣第二級毒品罪 販賣第一級毒品罪 宣    告   刑 (不含罰金刑)  有期徒刑1年8月 有期徒刑1年  有期徒刑5年2月 犯  罪  日 期  108年7月27日 108年8月15日 108年6月13日 偵  查  機 關 年  度  案 號  臺灣雲林地方檢察署 108年度偵字第8096號、109年度偵字第947、2221、2037、3832、4589、7527號 臺灣雲林地方檢察署 108年度偵字第8096號、109年度偵字第947、2221、2037、3832、4589、7527號 臺灣雲林地方檢察署 108年度偵字第8096號、109年度偵字第947、2221、2037、3832、4589、7527號 最 後 事 實 審 法      院 臺灣雲林地方法院 臺灣雲林地方法院 臺灣雲林地方法院  案      號 109年度訴字第664、847號 109年度訴字第664、847號 109年度訴字第664、847號  判  決  日 110年9月30日 110年9月30日 110年9月30日 確定 判 決 法      院 臺灣雲林地方法院 臺灣雲林地方法院 臺灣雲林地方法院  案      號 109年度訴字第664、847號  (撤回上訴) 109年度訴字第664、847號  (撤回上訴) 109年度訴字第664、847號  (撤回上訴)  確  定  日 111年3月14日 111年3月14日 111年3月14日 是 否 為 得易科 罰 金 之案 件           否          否          否 備         註  ⒈臺灣雲林地方檢察署   111年度執強字第814   號。 ⒉附表編號14至34經原判決定應執行有期徒刑10年。 ⒈臺灣雲林地方檢察署   111年度執強字第814   號。 ⒉附表編號14至34經原判決定應執行有期徒刑10年。 ⒈臺灣雲林地方檢察署   111年度執強字第814   號。 ⒉附表編號14至34經原判決定應執行有期徒刑10年。 

編         號           28          29          30 罪         名  販賣第一級毒品罪 販賣第一級毒品罪 販賣第一級毒品罪 宣    告   刑 (不含罰金刑)  有期徒刑5年2月 有期徒刑5年4月 有期徒刑5年2月 犯  罪  日 期  108年8月4日 108年7月12日 108年7月13日 偵  查  機 關 年  度  案 號  臺灣雲林地方檢察署 108年度偵字第8096號、109年度偵字第947、2221、2037、3832、4589、7527號 臺灣雲林地方檢察署 108年度偵字第8096號、109年度偵字第947、2221、2037、3832、4589、7527號 臺灣雲林地方檢察署 108年度偵字第8096號、109年度偵字第947、2221、2037、3832、4589、7527號 最 後 事 實 審 法      院 臺灣雲林地方法院 臺灣雲林地方法院 臺灣雲林地方法院  案      號 109年度訴字第664、847號 109年度訴字第664、847號 109年度訴字第664、847號  判  決  日 110年9月30日 110年9月30日 110年9月30日 確定 判 決 法      院 臺灣雲林地方法院 臺灣雲林地方法院 臺灣雲林地方法院  案      號 109年度訴字第664、847號  (撤回上訴) 109年度訴字第664、847號  (撤回上訴) 109年度訴字第664、847號  (撤回上訴)  確  定  日 111年3月14日 111年3月14日 111年3月14日 是 否 為 得易科 罰 金 之案 件           否          否          否 備         註  ⒈臺灣雲林地方檢察署   111年度執強字第814   號。 ⒉附表編號14至34經原判決定應執行有期徒刑10年。 ⒈臺灣雲林地方檢察署   111年度執強字第814   號。 ⒉附表編號14至34經原判決定應執行有期徒刑10年。 ⒈臺灣雲林地方檢察署   111年度執強字第814   號。 ⒉附表編號14至34經原判決定應執行有期徒刑10年。 

編         號           31          32          33 罪         名  販賣第一級毒品罪 販賣第一級毒品罪 販賣第一級毒品罪 宣    告   刑 (不含罰金刑)  有期徒刑5年2月 有期徒刑5年2月 有期徒刑7年8月 犯  罪  日 期  108年7月14日 108年7月17日 108年8月6日 偵  查  機 關 年  度  案 號  臺灣雲林地方檢察署 108年度偵字第8096號、109年度偵字第947、2221、2037、3832、4589、7527號 臺灣雲林地方檢察署 108年度偵字第8096號、109年度偵字第947、2221、2037、3832、4589、7527號 臺灣雲林地方檢察署 108年度偵字第8096號、109年度偵字第947、2221、2037、3832、4589、7527號 最 後 事 實 審 法      院 臺灣雲林地方法院 臺灣雲林地方法院 臺灣雲林地方法院  案      號 109年度訴字第664、847號 109年度訴字第664、847號 109年度訴字第664、847號  判  決  日 110年9月30日 110年9月30日 110年9月30日 確定 判 決 法      院 臺灣雲林地方法院 臺灣雲林地方法院 臺灣雲林地方法院  案      號 109年度訴字第664、847號  (撤回上訴) 109年度訴字第664、847號  (撤回上訴) 109年度訴字第664、847號  (撤回上訴)  確  定  日 111年3月14日 111年3月14日 111年3月14日 是 否 為 得易科 罰 金 之案 件           否          否          否 備         註  ⒈臺灣雲林地方檢察署   111年度執強字第814   號。 ⒉附表編號14至34經原判決定應執行有期徒刑10年。 ⒈臺灣雲林地方檢察署   111年度執強字第814   號。 ⒉附表編號14至34經原判決定應執行有期徒刑10年。 ⒈臺灣雲林地方檢察署   111年度執強字第814   號。 ⒉附表編號14至34經原判決定應執行有期徒刑10年。 

編         號           34      (以下空白)      (以下空白)  罪         名  販賣第一級毒品罪   宣    告   刑 (不含罰金刑)  有期徒刑7年9月   犯  罪  日 期  108年8月12日   偵  查  機 關 年  度  案 號  臺灣雲林地方檢察署 108年度偵字第8096號、109年度偵字第947、2221、2037、3832、4589、7527號   最 後 事 實 審 法      院 臺灣雲林地方法院    案      號 109年度訴字第664、847號    判  決  日 110年9月30日   確定 判 決 法      院 臺灣雲林地方法院    案      號 109年度訴字第664、847號  (撤回上訴)    確  定  日 111年3月14日   是 否 為 得易科 罰 金 之案 件           否            備         註  ⒈臺灣雲林地方檢察署   111年度執強字第814   號。 ⒉附表編號14至34經原判決定應執行有期徒刑10年。